【裁判字號】    92,上易,1953
【裁判日期】    920826
【裁判案由】    詐欺
【裁判全文】
臺灣高等法院臺中分院刑事判決                  九十二年度上易字第一九五三號
    上  訴  人  臺灣臺中地方法院檢察署檢察官
    被      告  丁○○
    選任辯護人  酈長春  律師
右上訴人因詐欺案件，不服臺灣臺中地方法院九十二年度易字第一七二三號中華民國
九十二年八月二十六日第一審判決（起訴案號：臺灣臺中地方法院檢察署九十二年度
偵緝字第九十二號），提起上訴，本院判決如左：
    主      文
上訴駁回。
    理      由
一、本案經本院審理結果，認被告丁○○被訴詐欺犯行係屬不能證明，其證據及理由
    ，業據第一審判決書理由欄記載甚詳，爰引用之（如附件）。原審以不能證明被
    告犯罪，而依刑事訴訟法第三百零一條第一項規定，諭知無罪之判決，經核認事
    用法，並無不合，檢察官上訴意旨雖猶謂「(一)被告係首次與告訴人交易，且於交
    易後旋即以貨品有瑕疵，要求告訴人補貨，並於告訴人補貨後不付款，難認被告
    無詐欺動機，又被告與告訴人交易時雖尚未有退票紀錄，但亦非可認被告當時經
    濟狀況甚佳，而證人即告訴人總經理丙○○於原審並未對被告經濟情況表示意見
    ，原審認定尚有可議。(二)被告經警通緝到案後，供稱貨物及其後第二批補貨全有
    瑕疵，並又供稱沒有瑕疵之物品均業已丟棄，顯為推卸之詞；可見被告將大部分
    之貨品拿去施作工程，並無瑕疵，而佯以貨品有瑕疵為由拒絕付款，其後更將公
    司由臺中市○區○○里○○街六六巷二弄十五號一樓遷移至彰化縣北斗鎮文昌里
    後溪巷二十八號，交付告訴人之名片，並無北斗總公司之電話及住地，而未告知
    告訴人，益徵被告於訂貨時即有不付款之意思，有詐欺之犯意至明。(三)被告雖辯
    稱「被告因李建勳、顏書琴未能如期給付貨款，而未給付告訴人款項」，然被告
    八十九年間經營之公司並無退票紀錄，應不致因李建勳、顏書琴未如期付款，而
    有不能給付貨款之窘境，是被告所辯，顯非可採。」云云，惟本件係經由龍疆公
    司副總經理吳聰穎之介紹，始促成被告與告訴人為首度交易，業據證人吳聰穎於
    原審法院審理時供證在卷，被告與告訴人交易當時，被告經濟狀況信用告訴人有
    經打聽，尚屬正常，沒有問題，亦為告訴人代理人丙○○於本院審理時所是認。
    足見被告係透過與告訴人熟識之吳聰穎介紹，進而有業務往來，彼時被告經濟狀
    況尚稱穩定，並非被告主動招攬，難認其係與告訴人首次交易即有詐欺之意圖。
    (二)再者，據證人吳聰穎於原審法院證述：伊公司與被告合作約十年期間，付款方
    式均採開票，九十一年後才發生經濟危機；在九十一年以前，每次首戰公司與伊
    公司交易金額，每次都有付清，貨物都送到彰化縣北斗鎮首戰公司兼工廠；在八
    十九年時知道首戰公司有承作臺南縣之嘉登公司太子國寶天地工程，也有向伊公
    司叫貨，貨款均有付清，後來知道首戰公司被嘉登公司倒債，約在八十九年到九
    十年間等語，另證人陳坤永即松華公司業務主任於原審法院亦證述：在很多年以
    前與被告所營之首戰公司有業務往來，約有八、九年，被告都是開二、三個月支
    票，均有付清；貨物一開始送到臺中市○區○○路，後來改送彰化縣北斗鎮，因
    為擴廠關係才遷往彰化縣北斗鎮；被告在與伊公司合作期間應該是有承作臺南縣
    嘉登公司之工程，也有聽同業提及被告被臺南的某家公司倒了三百多萬元等詞。
    又被告所營另家永鈦有限公司於九十一年十月十六日起始有退票紀錄，於同年十
一月八日方拒絕往來，且該公司分別於八十九年九月八日，及八十九年九月三十
    一日簽發支票三紙（以上金額共計五十萬七千二百元），分別由松華公司及龍疆
    公司提示兌領，亦有臺灣中小企銀函可按，復經證人陳坤永、吳聰穎證明屬實。
    益見被告所營首戰公司或永鈦公司截至九十一年間始有出現債信不佳情況，於透
    過吳聰穎引介與告訴人交易之期間（八十九年五月至八月間），被告經濟狀況尚
    佳，並無出現支付不能之危機。顯見被告於八十九年六、七月向松華公司及龍疆
    公司訂貨之貨款均有兌現，且金額合計達五十萬七千二百元，並非在少數，若非
    如證人所言被告為台南嘉登公司倒債後，陷於週轉因難始無法支付告訴人公司款
    項，被告豈有可能特獨對本案告訴人之貨款予以詐欺、故意不付款之理，另依證
    人所供被告交易二家對象亦均知悉被告在彰化北斗另有公司及工廠，被告亦無獨
    對告訴人刻意隱瞞，況告訴人亦可輕易查知，自難以此指被告有詐欺意圖。(三)被
    告向告訴人叫貨，而於告訴人依約送貨後，被告即向丙○○反應貨物有瑕疵，丙
    ○○在請告訴人再行補貨前，當時被告位於臺中市○○路的辦公室門面很大，也
    有員工在該處上班等情，亦據證人丙○○於本院證述在卷，另被告於八十九年間
    ，確實承作李建勳、顏書琴之嘉登公司位於臺南縣太子國寶天地工程後，因李建
    勳、顏書琴未能如期給付貨款，因而延滯付款予告訴人等情，被告並提出由嘉登
    公司或李建勳或顏書琴簽發之支票、本票多份為證（附於九十二年度偵緝字第九
    二號卷第六二頁至第六七頁），足見被告辯稱與李建勳有交易往來，並遭其倒債
    乙情堪信屬實。可見被告確因李建勳、顏書琴夫婦於八十九年八月間陷於貨款給
    付困難之窘境，延誤支付其貨款，致被告無力給付於八十九年五月至八月間向告
    訴人訂貨之貨款，尚非無據，是本件縱將告訴人交付之貨品送至嘉登公司工地施
    作，惟被告於訂貨之初並無詐欺犯意，已如上述，要難遽律被告詐欺罪責，本件
    核屬民事債務糾葛，應循民事問題解決貨款，公訴人及告訴人未舉證證明被告確
    實涉犯詐欺罪之犯行，即不能遽為認定其詐欺犯行。公訴人上訴認應就被告予以
    論罪科刑，而指摘原判決不當，為無理由，應予駁回。
二、據上論斷，應依刑事訴訟法第三百七十三條、第三百六十八條，判決如主文。
本案經檢察官乙○○到庭執行職務。
中      華      民      國      九十二     年    十二     月     二     日
                                臺灣高等法院臺中分院刑事第四庭
                                      審判長法  官  洪  耀  宗
                                            法  官  江  德  千
                                            法  官  蕭  錦  鍾
右正本證明與原本無異。
不得上訴。
                                            書記官  蘇  昭  文
中      華      民      國      九十二     年    十二     月     二     日
                                                                        Ｒ
臺灣臺中地方法院刑事判決                        九十二年度易字第一七二三號
    公  訴  人  臺灣臺中地方法院檢察署檢察官
    被      告  丁○○  女三十五歲（民國○○○年○月○○日生）
                        住臺中市○區○○街一三二號二樓之一
                        居彰化縣北斗鎮後溪巷二十八號
                        身分證統一編號：Ｎ二二六九八八五九號
右列被告因詐欺案件，經檢察官提起公訴（九十二年度偵緝字第九二號），本院判決
如左：
    主  文
丁○○無罪。
    理  由
一、公訴意旨略以：被告丁○○係設於臺中市○區○○街六六巷二弄十五號首戰股份
    有限公司（下簡稱首戰公司）之實際負責人，竟意圖為自己或第三人不法之所有
    ，自民國八十九年五月間起至同年八月間，連續多次假藉首戰公司名義向艾利實
    業股份有限公司（下簡稱艾利公司）佯稱欲購買廚具門板及門框等語，艾利公司
    不疑有詐，並因而陷於錯誤，乃依約多次交付廚具門板及門框，總價金為新臺幣
    （下同）三十九萬六千三百十一元，詎丁○○於收受貨物後，並未依約付款，且
    其經營之首戰公司隨即遷移，艾利公司始知受騙，因認被告涉犯刑法第三百三十
    九條第一項詐欺罪嫌。
二、按犯罪事實應依證據認定之，無證據不得推定其犯罪事實，又不能證明被告犯罪
    者，應諭知無罪之判決，刑事訴訟法第一百五十四條、第三百零一條第一項分別
    定有明文。又事實之認定，應憑證據，如未能發現相當證據，或證據不足以證明
    ，自不能以推測或擬制之方法，以為裁判基礎（最高法院著有四十年臺上字第八
    六號判例參照）。再告訴人之告訴，本以使被告受刑事訴追為目的，故其陳述是
    否與事實相符，自應調查其他證據，以資審認，苟其所為攻擊之詞，尚有瑕疵，
    則在此瑕疵未予究明以前，即不能遽採為斷罪之基礎（最高法院著有六十九年臺
    上字第一五三一號判例參照）。另按認定犯罪事實，所憑之證據，雖不以直接證
    據為限，間接證據亦包括在內，然無論直接或間接證據，其為訴訟上之證明，須
    於通常一般之人均不致於有所懷疑，而得確信其為真實之程度者，始得據之為有
    罪之認定，倘其證明尚未達到此一程度，而有合理性懷疑之存在時，即無從為有
    罪之認定，此亦有最高法院七十六年臺上字第四九八六號判例可資參照。又刑法
    第三百三十九條第一項詐欺罪之成立，以意圖為自己或第三人不法之所有，以詐
    術使人將本人或第三人之物交付為要件，若行為人所用方法，不能認為詐術，亦
    不致使人陷於錯誤，則不得遽以該罪相繩（最高法院著有四十六年臺上字第二六
    ○號判例參照）。至於債務人於債之關係成立後，如有未依債之本旨履行民事債
    務之情形，在一般社會經驗上可能之原因甚多，縱令是出於惡意不為履行，苟無
    足以證明其在債之關係發生時，自始即具有不法所有意圖之積極證據，亦僅能令
    負民事之遲延給付責任，依刑事訴訟法第一百五十四條之規定，尚不得據此債信
    違反之客觀事態，而推定債務人原有詐欺取財或詐欺得利之犯意。
三、公訴人認被告涉犯刑法詐欺罪嫌，無非係以：(一)告訴人艾利公司代理人羅鎮成之
    指訴及經簽收之貨款單影本十五張可資佐證；(二)被告坦承收受告訴人交付之門板
    貨物；(三)被告辯稱有瑕疵之貨品經清點結果，僅為一百二十一片，價值三萬二千
    三百九十三元，與被告向告訴人購買之數量差距甚大；(四)被告經警通緝到案後，
    僅供稱貨物有瑕疵，並未爭執銷貨單上所載貨品內容，於經清點結果始為上開供
    述，並又供稱沒有瑕疵之物品均業已丟棄，顯不符常情；(五)可見被告將大部分之
    貨品拿去施作工程，而佯以貨品有瑕疵為由拒絕付款，其後更將公司由臺中市○
    區○○里○○街六六巷二弄十五號一樓遷移至彰化縣北斗鎮文昌里後溪巷二十八
    號，而未告知告訴人，益徵被告於訂貨時即有不付款之意思，有詐欺之犯意至明
    等節為其論據。訊據被告丁○○對於在右開時間向告訴人訂貨，並收受價值達三
    十九萬六千三百十一元之貨物迄未付款等情不予爭執，惟堅決否認有何詐欺取財
    犯行，辯稱：當初之所以向告訴人訂貨，係因為龍疆國際企業股份有限公司（下
    簡稱龍疆公司）副總經理吳聰穎之介紹；彼時伊出售廚具給嘉登企業有限公司之
    李建勳及顏書琴夫婦承包位於臺南縣之太子建設國寶天地工程，因為告訴人所提
    供貨物部分有瑕疵，導致伊重新組裝時已有延滯送貨，而嘉登公司貨款亦因而耽
    擱下來，伊拿到李建勳、顏書琴的支票均遭退票，伊原本想等拿到李建勳、顏書
    琴貨款後，就可以付款給告訴人，不料卻遭跳票；且伊並非只向告訴人購買貨品
    ，也向龍疆公司及松華實業股份有限公司臺中分公司（下簡稱松華公司）購買貨
    物，也都如期付款，後來始無力支付告訴人款項；至於臺中市○區○○街六六巷
    二弄十五號僅是首戰公司在臺中之分公司，總公司原本就在彰化縣北斗鎮，凡經
    營廚具業者均知道伊公司大本營在彰化縣北斗鎮，伊於八十九年、九十年左右收
    回臺中分公司營業處，只是遷回總公司，並非有逃避債務之故意等詞。
四、經查：
  (一)被告確實向告訴人購買價值達三十九萬六千三百十一元之貨物，業據被告自白在
    卷，與告訴代理人指稱及所提銷貨單明細、應收帳款對帳單等件相符。惟本案係
    經由龍疆公司副總經理吳聰穎之介紹，始促成被告與告訴人為首度交易，業據證
    人吳聰穎於本院九十二年八月十四日審理時，具結證稱：伊認識被告約七、八年
    （於八十九年間則約四、五年），認識告訴人之董事長甲○○、總經理丙○○約
    四、五年（於八十九年間則約一、二年），伊與雙方均為好友，伊與被告所營之
    首戰公司有業務往來約十年之久，到目前都還有一些往來，與告訴人則沒有，介
    紹被告與告訴人交易當時，被告經濟狀況沒有問題等詞在卷，亦為證人即告訴人
    總經理丙○○於本院九十二年七月二十四日審理時所是認。足見被告係透過與告
    訴人熟識之吳聰穎介紹，進而有業務往來，彼時被告經濟狀況尚稱穩定，並非被
    告主動招攬，難認其有何詐欺之動機。
  (二)再者，據證人吳聰穎證述：伊公司與被告合作約十年期間，付款方式均採開票方
    式，票期是六十天到九十天左右，最後因互相信任才一律開九十天票期的票；直
    到九十一年後發生支票跳票情形，之前雖偶有跳票，但都有退補（註銷），直到
    九十一年後才發生經濟危機；在九十一年以前，每次首戰公司與伊公司交易金額
    ，單月最高額約有上百萬元，每次都有付清，貨物都送到彰化縣北斗鎮首戰公司
    兼工廠；在八十九年時知道首戰公司有承作臺南縣之嘉登公司（筆錄均誤繕為家
    登公司）太子國寶天地工程，也有向伊公司叫貨，貨款均有付清，後來知道首戰
    公司被嘉登公司倒債，約在八十九年到九十年間；另約在九十年或九十一年間，
    告訴人負責人甲○○有向伊反應說遭被告倒債，當時伊只負責介紹他們雙方認識
    ，買賣細節都由其雙方洽商，所以伊並沒有出面解決此事，而甲○○也僅是關心
    伊有無被倒債，伊並沒有出面協調；依伊公司的風險機制，初次買賣如非現金則
    不接受交易等詞。另名證人陳坤永即松華公司業務主任於本院九十二年八月十四
    日審理時證述：在很多年以前與被告所營之首戰公司有業務往來，首戰公司是伊
    公司特約廠商，約有八、九年，被告都是開二、三個月支票；每次交易金額少則
    十餘萬元，多則一、二百萬元都有，均有付清；原先首戰公司與伊負責之流理臺
    檯面業務，貨款均有如期付清，後來改承作美耐板門板業務，也與伊公司有業務
    往來，也都沒有發生跳票情形；貨物一開始送到臺中市○區○○路，後來改送彰
    化縣北斗鎮，因為擴廠關係才遷往彰化縣北斗鎮；被告因是特約廠商且有提供不
    動產供擔保才與之交易，如非特約廠商則伊公司不會出售貨物給他；被告在與伊
    公司合作期間應該是有承作臺南縣嘉登公司之工程，但時間太久不記得詳情，也
    有聽同業提及被告被臺南的某家公司倒了三百多萬元等詞。經本院向臺灣中小企
    業銀行北斗分行查詢有關被告所營另家永鈦有限公司（與首戰公司均為被告實際
    經營，但對外均以首戰公司對外稱呼，此觀被告所提名片均有載明首戰、永鈦二
    家公司可明）之往來情況，該行覆稱：該行帳號二一一七之一號帳戶，自九十一
    年十月十六日起有退票紀錄，於同年十一月八日拒絕往來等情，有該行九十二年
    七月三十日九二北斗字第九二０００一二０二號函文所示，且該公司分別於八十
    九年九月八日簽發面額分為十二萬二千二百元及二十萬二千元，及八十九年九月
    三十一日簽發面額十八萬三千元之支票三紙（以上金額共計五十萬七千二百元）
    ，分別由松華公司及龍疆公司（以無名股份有限公司具名）提示兌領，亦有臺灣
    中小企銀函附支票正、反面各三紙存卷可按，復經證人陳坤永、吳聰穎證明屬實
    。益見被告所營首戰公司或永鈦公司截至九十一年間始有出現債信不佳情況，於
    透過吳聰穎引界與告訴人交易之期間（八十九年五月至八月間），被告經濟狀況
    甚佳，單月尚可支付上百萬元之貨款，並無出現危機。
  (三)次者，被告向告訴人叫貨，主係因承作李建勳、顏書琴位於臺南縣太子國寶天地
    工程；而於告訴人依約送貨後，被告即向證人丙○○反應貨物有瑕疵，證人丙○
    ○在未確定是否有瑕疵及被告亦未將瑕疵貨品送還告訴人前，證人丙○○即回公
    司請告訴人再行補貨，而當時被告位於臺中市○○路的辦公室門面很大，也有員
    工在該處上班等情，業據證人丙○○於本院九十二年七月二十四日審理時證述在
    卷；告訴代理人羅鎮成於本院同年八月十四日審理時亦陳稱：在伊前往被告公司
    位於臺中市○○路的辦公室收款時，大約有三、四名員工在場。足見被告於收受
    告訴人所交付之貨物後，仍然在該址營業，並非於收受貨物後一走了之，甚有公
    訴人所指迅即將公司遷往彰化縣北斗鎮，讓告訴人遍尋不著，而推定其有詐欺犯
    意之情。而本案係被告與告訴人首度交易，被告並未開票或支付現金，亦未提供
    任何擔保品予告訴人，為被告與告訴人所均是認，參諸證人吳聰穎、林坤永前開
    證詞，首次交易如非現金買賣或提供擔保品則不可能成交，然告訴人卻在分文未
    取亦未有任何擔保品情況下與被告交易，甚者，身為告訴人總經理之證人丙○○
    亦未確認被告所稱貨物是否確實有瑕疵前，逕行補貨予被告，且金額多達三、四
    萬元。足見告訴人對被告之經濟能力有相當之評估及信賴度。
  (四)至被告於八十九年間，確實承作李建勳、顏書琴之嘉登公司位於臺南縣太子國寶
    天地工程後，因李建勳、顏書琴未能如期給付貨款，因而延滯付款予告訴人等情
    ，除據證人吳聰穎、陳坤永前開證述在卷外；被告並提出由嘉登公司或李建勳或
    顏書琴簽發之支票、本票多份為證（附於九十二年度偵緝字第九二號卷第六二頁
    至第六七頁），其中有發票日八十九年十二月二十五日、面額三十萬元，發票日
    九十年一月十五日、面額十九萬一千四百元，發票日九十年一月二十五日、面額
    三十五萬元等支票，及李建勳簽發發票日均八十九年十二月五日、面額均十六萬
    元，到期日自九十年一月十六日起至同年十月十六日止之本票十張為證，以上金
    額共計二百四十四萬一千四百元。經本院向臺南縣仁德鄉農會函查李建勳設於該
    會之帳號000000000號帳戶往來情況，該會覆稱：自八十九年八月三十
    一日起有退票紀錄，並於九十年二月二十三日列為拒絕往來戶，有該會九十二年
    七月二十五日仁農信字第六四五號及臺灣票據交換所臺南縣分所九十二年八月五
    日台票南縣字第０一０三號函文各乙份為證（李建勳、顏書琴雖未到庭證明是否
    有倒被告所營首戰公司或永鈦公司之貨款債務，然依臺灣票據交換所臺南縣分所
    檢送李建勳簽發發票日八十九年九月三十日、面額一百五十萬元支票乙紙，其後
    背書確實載明永鈦公司，足見被告辯稱與李建勳有交易往來，並遭其倒債乙情堪
    信屬實）。可見李建勳、顏書琴夫婦確實自八十九年八月間即陷於貨款給付困難
    之窘境，其因而延誤支付本案貨款，致被告無力給付於八十九年五月至八月間向
    告訴人訂貨之貨款，並非不可想像。
  (五)而被告為因應與李建勳、顏書琴之交易，除向告訴人購買貨物外，同時間亦另向
    松華公司、龍疆公司購買貨物，且在九十一年前之貨款均有如期支付，業據證人
    陳坤永、吳聰穎具結證明屬實。且依臺灣中小企業銀行北斗分行檢送被告所營之
    永鈦公司於八十九年九月八日簽發面額分為十二萬二千二百元及二十萬二千元，
    及八十九年九月三十一日簽發面額十八萬三千元之支票三紙，確實分別由松華公
    司及龍疆公司提示兌領，已如前述，以上金額共計五十萬七千二百元，而依證人
    陳坤永、吳聰穎所述開票日期均為二、三個月，顯見被告於八十九年六、七月向
    松華公司及龍疆公司訂貨之貨款均有兌現，且金額合計達五十萬七千二百元，並
    非在少數，被告豈有可能特獨對本案告訴人之貨款予以詐欺、故意不付款之理，
    顯難想像。而徵諸被告取得李建勳、顏書琴或其等所營嘉登公司所簽發支票、本
    票金額合計達二百四十四萬一千四百元，業已超出告訴人貨款甚多；李建勳所有
    支票自八十九年八月三十一日起有退票紀錄，九十年二月二十三日遭列為拒絕往
    來戶；而被告所有永鈦公司之支票直至九十一年十月十六日起始有退票紀錄，同
    年十一月八日被列為拒絕往來，足見被告在遭李建勳、顏書琴倒債後，仍然承擔
    被倒債之危險，戮力為公司之經營，益可見被告所營首戰或永鈦公司原本經濟狀
    況尚均稱良善，而得暫時支撐被倒債之危險。
  (六)末查，被告雖於檢察官偵訊時辯以貨物有瑕疵，經清點結果，有瑕疵數量僅為一
    百二十一片，價值三萬二千三百九十三元，與被告原本訂購金額差距甚大，事後
    復爭執銷貨單上所載貨品內容，又稱無瑕疵之物均已丟棄不合常情，其後並私將
    公司遷回彰化未知會告訴人等情。然經本院九十二年七月十五日審理時，提示被
    告於檢察官九十二年五月二十二日偵訊時，何故稱無瑕疵之物品均已丟棄一節時
    ，則供稱：伊真意為當時工廠搬來搬去，剩下的就是這一些貨物，扣除九十二年
    四月二十四日清點的部分，其餘都送到太子國寶天地等詞。而犯罪事實應依證據
    認定之，無證據不得推定其犯罪事實，被告否認犯罪事實所持之辯解縱屬不能成
    立，仍非有積極證據，足以證明其犯罪行為，不能據為有罪之認定。本院認定被
    告並無詐欺動機與詐欺之不法意圖，已如前述，縱使被告於偵訊時或因誤認訊問
    真意而為錯答，或無法證明被告供稱該些貨物確實送至嘉登公司之工地內是否真
    實，公訴人及告訴人仍應舉證證明被告確實涉犯詐欺罪之構成要件，不能遽以被
    告辯解之不可採即率行認定其必有詐欺犯行。
五、綜上所陳，依證人吳聰穎、陳坤永、丙○○及告訴代理人羅鎮成等陳述內容，被
    告雖係首次與告訴人交易，然係透過雙方均熟識甚久之吳聰穎介紹而認識，並非
    被告主動招攬，且交易時被告經濟狀況甚佳，與告訴人締約期間尚能支付松華公
    司、龍疆公司貨款，事後遭上游之嘉登公司倒債，致無力支付本案貨款，然本案
    交易尚難認被告有何施用詐術致告訴人陷於錯誤之理。至證人易國顯於本院九十
    二年八月五日審理時雖到庭證稱：在九十一年六、七月間有交易，經被告倒債十
    七萬元等詞，亦屬本案案發後之事，尚不能證明被告於與告訴人交易時即有不法
    所有之意圖，況且被告事後亦迅與其達成和解，為證人易國顯證稱在卷，益徵被
    告自始無詐騙意圖。是依現有事證，尚無法證明被告確實有詐欺之犯罪事實，自
    不能以其事後無法給付貨款，遽行認定其於訂貨之初即有詐欺之不法意圖至明。
    本件被告犯罪不能證明，揆諸前開法律規定，爰依法為無罪判決之諭知。
據上論斷，應依刑事訴訟法第三百零一條第一項，判決如主文。
中      華      民      國      九十二      年      八    月    二十六  日
                                        法  官  賴妙雲
右正本證明與原本無異。
如不服本判決，應於送達後十日內向本院提出上訴狀 （須附繕本） ，上訴於台灣高
法院台中分院。
                                        書記官
中      華      民      國      九十二      年      八    月    二十六  日


司法院資訊處製作；財團法人民間司法改革基金會備份。
